臺灣士林地方法院刑事裁定
110年度聲字第1334號
聲  請  人  臺灣士林地方檢察署檢察官
受  刑  人  李智瑋



上列聲請人因受刑人數罪併罰有2裁判以上，聲請定其應執行之
刑（110年度執聲字第913號），本院裁定如下：
    主  文
乙○○所犯如附表所示之罪，應執行有期徒刑壹年拾壹月，如易科
罰金，以新臺幣壹仟元折算壹日。
    理  由
一、聲請意旨略以：受刑人乙○○因犯營利姦淫猥褻等案件，先後
    經判決確定如附表，應依刑法第53條及第51條第5款，定其
    應執行之刑，爰依刑事訴訟法第477條第1項聲請裁定等情。
二、按裁判確定前犯數罪者，併合處罰之，刑法第50條第1項前
    段定有明文。而數罪併罰，有2裁判以上者，依刑法第51條
    之規定，定其應執行之刑，刑法第53條亦有明定。次按數罪
    併罰有2裁判以上宣告多數有期徒刑者，依刑法第53條、第5
    1條第5款之規定，係採「限制加重原則」規範執行刑之法定
    範圍，為其定刑之外部界限。乃因一律將宣告刑累計執行，
    刑責恐將偏重而過苛，不符現代刑事政策及刑罰之社會功能
    ，而有必要透過定應執行刑程序，授權法官對被告本身及所
    犯各罪為總檢視，進行充分而不過度之評價，以妥適調整之
    。又刑法第57條之規定，係針對個別犯罪之科刑裁量，明定
    刑罰原則以及尤應審酌之各款事項，以為科刑輕重之標準；
    至數罪併罰定應執行刑之裁量標準，法無明文，然其裁量仍
    應兼衡罪責相當及特別預防之刑罰目的，具體審酌整體犯罪
    過程之各罪關係（例如各行為彼此間之關聯性《數罪間時間
    、空間、法益之異同性》、所侵害法益之專屬性或同一性、
    數罪對法益侵害之加重效應等）及罪數所反應行為人人格及
    犯罪傾向等情狀綜合判斷，為妥適之裁量（最高法院104年
    度台抗字第718號裁定意旨參照）。再刑事訴訟法第370 條
    第2項、第3項，已針對第二審上訴案件之定應執行之刑，明
    定有不利益變更禁止原則之適用；而分屬不同案件之數罪併
    罰有應更定執行刑之情形，倘數罪之刑，曾經定其執行刑，
    再與其他裁判宣告之刑定其執行刑時，在法理上亦應同受此
    原則之拘束。亦即，另定之執行刑，其裁量所定之刑期，不
    得較重於前定之執行刑加計後裁判宣告之刑之總和。而法院
    於裁量另定應執行之刑時，祇須在不逸脫上開範圍內為衡酌
    ，而無全然喪失權衡意義或其裁量行使顯然有違比例原則之
    裁量權濫用之例外情形，並不悖於定應執行刑之恤刑目的者
    ，即無違裁量權之內部性界限（最高法院104年度台抗字第6
    68號裁定意旨參照）。
三、經查，受刑人因犯不能安全駕駛動力交通工具罪等案件，經
    附表所示法院先後各判處如附表所示之刑，均經分別確定在
    案，尚未全部執行完畢等情，此有臺灣高等法院被告前案紀
    錄表、附表所示判決在卷供參，因附表所示各罪均係於裁判
    確定前所犯，且尚未全部執行完畢，與數罪併罰之要件核屬
    相符，是犯罪事實最後判決之法院之檢察官聲請定其應執行
    之刑，於法要無不合。本院審酌前述定執行刑之內、外部界
    限，及受刑人所犯附表所示各罪犯罪類型、侵害法益之異同
    ，併犯罪次數、各次犯罪時間之間隔等一切情狀，並考量受
    刑人對於本件聲請表示無意見，此有本院詢問受刑人定應執
    行刑意見調查表在卷可佐，定其應執行之刑，並諭知易科罰
    金之折算標準。
四、依刑事訴訟法第477條第1項，刑法第53條、第51條第5款、
    第41條第1項前段、第8項，裁定如主文。
中　　華　　民　　國　　111 　年　　1 　　月　　25　　日
                  刑事第一庭法  官  邰婉玲
以上正本證明與原本無異。
如不服本裁定，應於送達後5日內，向本院提出抗告狀。
因疫情而遲誤不變期間，得向法院聲請回復原狀。
                            書記官  劉致芬
中　　華　　民　　國　　111 　年　　1 　　月　　25　　日
【附表  受刑人乙○○定應執行刑案件一覽表】
編         號  1 2 3 罪      名  不能安全駕駛動力交通工具 不能安全駕駛動力交通工具 行使偽造私文書 宣  告  刑  有期徒刑2月，如易科罰金，以新臺幣（下同）1,000元折算1日 有期徒刑3月，如易科罰金，以1,000元折算1日 有期徒刑5月，如易科罰金，以1,000元折算1日 犯 罪 日 期  108年7月22日 108年12月14日 108年3月5日 偵 查 機 關 年 度 案 號  臺灣基隆地方檢察署（下稱基檢）109年度撤緩偵字第20號 臺灣士林地方檢察署（下稱甲○）109年度偵字第522號 基檢108年度偵字第4299號  最  後事實審 法  院 臺灣基隆地方法院 本院 臺灣基隆地方法院  案  號 109年度基交簡字第148號 109年度士交簡字第52號 109年度訴字第309號  判  決日  期 109年3月31日 109年4月23日 109年12月22日  確  定判  決 法  院 臺灣基隆地方法院 本院 臺灣基隆地方法院  案  號 109年度基交簡字第148號 109年度士交簡字第52號 109年度訴字第309號  判決確定日期 109年5月4日 109年6月12日 110年2月4日 備         註  基檢109年度執字第1444號 甲○109年度執字第3752號 編號3至6所示之罪業經臺灣基隆地方法院以109年度訴字第309號判決定應執行有期徒刑1年2月，如易科罰金，以1,000元折算1日（基檢110年度執字第415號）   編號1、2所示之罪業經本院以109年度聲字第1099號裁定定應執行有期徒刑4月，如易科罰金，以1,000元折算1日（甲○109年度執更字第1112號）     編號1至6所示之罪業經臺灣基隆地方法院以110年度聲字第255號裁定定應執行有期徒刑1年5月，如易科罰金，以1,000元折算1日（基檢110年度執更字第400號）   

編         號  4 5 6 罪      名  行使偽造私文書 圖利容留性交 圖利容留性交 宣  告  刑  有期徒刑5月，如易科罰金，以1,000元折算1日 有期徒刑6月，如易科罰金，以1,000元折算1日 有期徒刑6月，如易科罰金，以1,000元折算1日 犯 罪 日 期  108年6月28日 108年7月1日至108年7月13日 108年7月1日至108年7月13日 偵 查 機 關 年 度 案 號  基檢108年度偵字第4299號 基檢108年度偵字第4299號 基檢108年度偵字第4299號  最  後事實審 法  院 臺灣基隆地方法院 臺灣基隆地方法院 臺灣基隆地方法院  案  號 109年度訴字第309號 109年度訴字第309號 109年度訴字第309號  判  決日  期 109年12月22日 109年12月22日 109年12月22日  確  定判  決 法  院 臺灣基隆地方法院 臺灣基隆地方法院 臺灣基隆地方法院  案  號 109年度訴字第309號 109年度訴字第309號 109年度訴字第309號  判決確定日期 110年2月4日 110年2月4日 110年2月4日 備         註  編號3至6所示之罪業經臺灣基隆地方法院以109年度訴字第309號判決定應執行有期徒刑1年2月，如易科罰金，以1,000元折算1日（基檢110年度執字第415號）     編號1至6所示之罪業經臺灣基隆地方法院以110年度聲字第255號裁定定應執行有期徒刑1年5月，如易科罰金，以1,000元折算1日（基檢110年度執更字第400號）   

編         號  7 8  罪      名  行使偽造私文書 圖利容留性交  宣  告  刑  有期徒刑4月，如易科罰金，以1,000元折算1日 有期徒刑5月，如易科罰金，以1,000元折算1日  犯 罪 日 期  108年8月31日 108年9月19日至108年10月1日  偵 查 機 關 年 度 案 號  甲○109年度偵字第6426號 甲○109年度偵字第6426號   最  後事實審 法  院 本院 本院   案  號 110年度審簡字第209號 110年度審簡字第209號   判  決日  期 110年7月20日 110年7月20日   確  定判  決 法  院 本院 本院   案  號 110年度審簡字第209號 110年度審簡字第209號   判決確定日期 110年8月17日 110年8月17日  備         註  編號7、8所示之罪業經本院以110年度審簡字第209號判決定應執行有期徒刑8月，如易科罰金，以1,000元折算1日（甲○110年度執字第4489號）